【裁判字號】    95,上訴,2341
【裁判日期】    951116
【裁判案由】    毒品危害防制條例
【裁判全文】
臺灣高等法院臺中分院刑事判決        95年度上訴字第2341號
上  訴  人  臺灣臺中地方法院檢察署檢察官
上  訴  人
即  被  告  乙○○
                    3號
                    現於臺灣台中看守所羈押中
上列上訴人因毒品危害防制條例案件，不服臺灣臺中地方法院95
年度訴字第1625號中華民國95年8月30日第一審判決 （起訴案號
：臺灣臺中地方法院檢察署95年度毒偵字第2297號，併辦案號同
署：95年度毒偵字第2296號），提起上訴，本院判決如下：
    主    文
原判決撤銷。
乙○○連續施用第一級毒品，累犯，處有期徒刑壹年貳月。扣案
之毒品海洛因壹包（淨重零點貳柒公克）沒收銷燬之、包裝袋壹
個沒收。
    事    實
一、乙○○前曾於民國（下同）八十七年間因毒品危害防制條例
    案件，經送觀察、勒戒後，認無繼續施用毒品之傾向，於八
    十七年十一月三日執行完畢釋放，復於八十八年間又因毒品
    危害防制條例案件，經強制戒治，於八十九年十月二十七日
    執行完畢釋放，並經台灣台中地方法院判處有期徒刑一年六
    月確定，於九十一年二月八日假釋出獄付保護管束，同年四
    月七日假釋期滿未經撤銷視為執行完畢，再於九十一年間又
    因毒品危害防制條例案件，經台灣台中地方法院判處有期徒
    刑八月，於九十三年九月八日執行完畢。詎乙○○仍未能戒
    除毒品，復基於施用毒品海洛因之概括犯意，自九十五年四
    月初某日起至同年六月三十日止，在其住處或台中巿大智路
    附近公園內或台中市不詳加油站之廁所等地，以將第一級毒
    品海洛因少許置入注射針筒內摻水後注射之方式，連續施用
    毒品海洛因多次，平均約一週施用一、二次。嗣因乙○○為
    警方列管之毒品人口，先於九十五年四月六日十九時五十分
    許，至台中巿警察局第一分局接受採尿而檢驗出嗎啡陽性反
    應，又於九十五年五月一日九時許在台中巿東區○○街與進
    德路路口為警查獲，扣得其所有供施用之毒品海洛因一包（
    驗餘淨重○‧二七公克、空包裝重○‧三○公克），又採尿
    送檢驗出嗎啡陽性反應，始查悉上情。
二、案經台中巿警察局第二分局報請臺灣臺中地方法院檢察署檢
    察官偵查起訴，及該署檢察官移送併辦。
    理    由
一、上開犯罪事實迭據被告乙○○於警詢、偵查、原審及本院審
    理時坦承不諱，並有詮昕科技股份有限公司所出具之濫用藥
    物尿液檢驗報告及中山醫學大學附設醫院檢驗科藥物檢測中
    心之檢驗報告各一紙暨法務部調查局鑑定扣案毒品一包確係
    第一級毒品海洛因（驗餘淨重○‧二七公克、空包裝重○‧
    三○公克）之鑑定報告等在卷可資佐證，參以被告於九十五
    年七月、八月間又因施用毒品海洛因被查獲（見台灣台中地
    方法院檢察署九十五年度毒偵字第四○五五、四六七二號卷
    ），足見被告確有於上述時地連續施用第一級毒品海洛因。
    又被告前曾於八十七年間因毒品危害防制條例案件，經送觀
    察、勒戒後，認無繼續施用毒品之傾向，於八十七年十一月
    三日執行完畢而釋放，於八十八年間又因毒品危害防制條例
    案件，經強制戒治，於八十九年十月二十七日執行完畢而釋
    放，並經台灣台中地方法院判處有期徒刑一年六月確定，再
    於九十一年間又因毒品危害防制條例案件，由台灣台中地方
    法院判處有期徒刑八月等事實，有臺灣高等法院被告全國前
    案紀錄表、臺灣臺中地方法院檢察署刑案資料查註紀錄表等
    各一件附卷可參。本件事證明確，被告連續施用海洛因之犯
    行，應堪認定。
二、核被告乙○○所為，係犯毒品危害防制條例第十條第一項之
    施用第一級毒品罪，被告施用毒品海洛因前後持有海洛因之
    低度行為，為施用之高度行為所吸收，不另論科。被告先後
    多次施用毒品海洛因，所為時間緊接，犯構成要件相同之罪
    ，顯係基於概括犯意反覆為之，為連續犯，依修正前刑法第
    五十六條之規定論以一罪，並加重其刑（按九十四年二月二
    日修正公布，九十五年七月一日施行之刑法第五十六條雖廢
    除連續犯之規定，然比較修正前後之規定，以修正前之規定
    有利於被告，依刑法第二條第一項，應適用修正前之規定）
    ，公訴人雖僅起訴被告九十五年四月間之施用犯行，其餘部
    分與起訴判罪部分間有裁判上一罪之關係，為起訴效力所及
    ，本院自應併予審理。又被告於九十一年間因毒品危害防制
    條例案件，經台灣台中地方法院判處有期徒刑八月確定，於
    九十三年九月八日執行完畢，有臺灣高等法院被告前案紀錄
    表附卷足憑，其於五年以內再故意犯本件有期徒刑以上之罪
    ，依修正公布前之刑法第四十七條，或修正後之刑法第四十
    七條第一項之規定，均構成累犯，依刑法第二條第一項規定
    ，依修正前刑法第四十七條規定，論以累犯，並遞加其刑。
    原審予以論罪科刑固非無見，惟查原審未及就被告九十五年
    五月一日至六月三十日間施用之犯行併審，尚有未洽，被告
    以原審量刑過重為由上訴無理由，然檢察官以原審未就被告
    於九十五年五月、六月間施用之犯行併審不當為由上訴則有
    理由，應由本院將原審判決撤銷改判，爰審酌被告犯罪之動
    機、目的、手段、及施用之期間、頻率，施用毒品主要係戕
    害自身健康暨犯罪後之態度等一切情狀，量處如主文第二項
    所示之刑。扣案之毒品海洛因一包（驗餘淨重○‧二七公克
    ，不含包裝袋），依毒品危害防制條例第十八條第一項前段
    沒收銷燬之，包裝袋一個係被告所有供犯罪使用之物，依刑
    法第三十八條第一項第二款之規定宣告沒收。
三、公訴人九十五年度毒偵字第四○五五號及四六七二號併辦部
    分與本案間並無裁判上一罪或包括上一罪之關係，本院無從
    併審，應退回檢察官另行偵辦。
四、據上論斷，應依刑事訴訟法第三百六十九條第一項前段、第
    三百六十四條、第二百九十九條第一項前段、毒品危害防制
    條例第十條第一項、第十八條第一項前段、刑法第十一條前
    段、第二條第一項、刑法第五十六條（修正前）、第四十七
    條（修正前）、第三十八條第一項第二款，判決如主文。
本案經檢察官甲○○到庭執行職務。
中    華    民    國    95    年    11    月    16    日
              刑事第九庭  審判長法  官  陳  筱  珮
                                法  官  余  仕  明
                                法  官  康  應  龍
上列正本證明與原本無異。
如不服本判決應於收受送達後十日內向本院提出上訴書狀，其未
敘述上訴之理由者並得於提起上訴後十日內向本院補提理由書（
均須按他造當事人之人數附繕本）。
                                書記官  姚  錫  鈞
中    華    民    國    95    年    11    月    17    日
                                                      Ｒ


司法院資訊處製作；財團法人民間司法改革基金會備份。
